【裁判字號】    92,上訴,1845
【裁判日期】    921030
【裁判案由】    違反毒品危害防制條例
【裁判全文】
臺灣高等法院高雄分院刑事判決                  九十二年度上訴字第一八四五號
    上  訴  人
    即  被  告  甲○○
右上訴人因違反毒品危害防制條例案件，不服臺灣高雄地方法院九十二年度訴字第二
六八號中華民國九十二年八月二十九日第一審判決（起訴案號：臺灣高雄地方法院檢
察署九十一年度毒偵字第七四四四號），提起上訴，本院判決如左：
      主  文
原判決撤銷。
甲○○連續施用第一級毒品，累犯，處有期徒刑壹年。
扣案之第一級毒品海洛因貳小包（驗後淨重零點柒伍公克，包裝重零點參柒公克）沒
收銷燬之。
      事  實
一、甲○○前於民國八十六年間，因違反肅清煙毒條例及麻醉藥品管理條例案件（施
    用毒品），經臺灣高雄地方法院於八十七年四月三日以八十六年度訴字第三０五
    八號分別判處有期徒刑三月二月、五月，應執行有期徒刑三年五月，經上訴本院
    適用毒品危害防制條例之規定，將其裁定送觀察、勒戒後，認有繼續施用毒品之
    傾向，再裁定施以強制戒治，於戒治期滿後，業經本院於八十八年八月十八日以
    八十七年度上訴字第一一八四號判決免刑確定。甲○○復因施用第二級毒品安非
    他命案件，經檢察官提起公訴，嗣於九十年五月二十九日，經台灣高雄地方法院
    以九十年度易字第一五六一號判處有期徒刑三月確定，並於九十年九月十日易科
    罰金執行完畢，仍不知悔改。另基於概括犯意，自九十一年十一月中旬某日起至
    九十一年十二月十五日十三時許止，在其高雄縣鳳山市○○路○段三九六號之住
    處，連續以捲煙之方式，施用第一級毒品海洛因多次。嗣為警於九十一年十二月
    十七日一時三十分許，在高雄市三民區○○○路與澄清路口臨檢盤查時查獲，並
    扣得第一級毒品海洛因二小包（合計驗後淨重零點七五公克，包裝重零點三七公
    克）。
二、案經高雄市政府警察局移送台灣高雄地方法院檢察署檢察官偵查起訴。
      理  由
一、訊據上訴人即被告甲○○於原審及本院審理中坦承右揭犯行不諱，且被告於九十
    一年十二月十七日二時三十分許經警採尿送驗，經高雄市立凱旋醫院以酵素免疫
    分析法、ＧＣ／ＭＳ分析法（氣象層析質譜儀法）檢驗，二次檢驗結果確均呈現
    有嗎啡之陽性反應，有該院之煙毒尿液檢驗成績書及高雄市政府警察局保安警察
    大隊尿液採證代碼對照表各一紙附卷可稽（見警卷第十四頁；偵卷第八頁）；且
    扣案之白粉二小包經送驗後，確含有第一級毒品海洛因之成分，而驗後之淨重合
    計為零點七五公克、包裝重為零點三七公克，有法務部調查局九十二年一月十四
    日「調科壹字第二二ＯＯ一四五八九」號鑑定通知書一紙可按（見原審法院卷第
    二０頁），均足佐被告於上開時間確有施用第一級毒品海洛因之事實；另按「施
    用海洛因後，其於尿液中排出之最長時限，受施用劑量、施用方式、個人體質及
    其代謝情況等因素影響，因個案而易，一般可檢出之最長時間為海洛因服用後二
    至四天」等情，亦有行政院衛生署管制藥品管理局九十一年八月二日「管檢字第
    一Ｏ八四四三號函」可查，是被告之自白與事實相符，應可採信。是本件被告前
    曾因施用毒品，經戒治期滿，經本院為免刑判決，此有本院九十一年上訴字第一
    一八四號判決在卷可稽，其於五年內再犯毒品危害防制條例第十條第一項之罪之
    犯罪事證明確，應予依法論科。
二、核被告甲○○所為，係犯毒品危害防制條例第十條第一項之施用第一級毒品罪。
    其持有第一級毒品之低度行為，為施用之高度行為所吸收，均不另論罪。又被告
    先後多次施用第一級毒品之犯行，時間緊接，手法相同，觸犯構成要件相同之罪
    名，顯係基於概括之犯意為之，應依連續犯規定論以一罪。另被告曾因施用第二
    級毒品安非他命案件，經檢察官提起公訴，嗣於九十年五月二十九日，經原審法
    院以九十年度易字第一五六一號判處有期徒刑三月確定，並於九十年九月十日易
    科罰金執行完畢，其於有期徒刑執行完畢五年內，再犯有期徒刑以上之罪，為累
    犯，依法應加重其刑。
三、原審據以論罪科刑，固非無見。惟查被告所施用毒品之期間係自九十一年十一月
    中旬某日起，至九十一年十二月十五日十三時許止，其期間約一月，情節並非甚
    重，原審量處被告有期徒刑一年八月，尚嫌過重。被告上訴意旨，執此指摘原判
    決不當，為有理由，自應由本院將原判決撤銷改判。爰審酌被告前因施用毒品案
    件經觀察勒戒，戒治後為免刑之判決，仍不知悔改，復於前開免刑判決後五年內
    ，再犯本案，足見其意志力不堅，陷溺惡習已深，惟其所犯罪行乃自戕行為，尚
    無害及他人，犯後亦坦承犯行，犯罪後態度尚稱良好及其他一切情狀，量處如主
    文第二項所示之刑。扣案之第一級毒品海洛因二小包（驗後淨重合計零點七五公
    克，包裝重零點三七公克），應依毒品危害防制條例第十八條第一項前段之規定
    ，不論屬於犯人與否，應宣告沒收併銷燬之。
據上論結，應依刑事訴訟法第三百六十九條第一項前段、第三百六十四條、第二百九
十九條第一項前段，毒品危害防制條例第十條第一項、第十八條第一項前段，刑法第
十一條、第五十六條、第四十七條，判決如主文。
本案經檢察官方娜蓉到庭執行職務。
中      華      民      國    九十二    年      十      月      三十    日
                              臺灣高等法院高雄分院刑事第九庭
                                  審判長法官  張明松
                                        法官  張盛喜
                                        法官  任森銓
右正本證明與原本無異。
如不服本判決應於收受本判決後十日內向本院提出上訴書狀，其未述上訴理由者，
並得於提起上訴後十日內向本院補提理由書狀（均須按他造當事人之人數附繕本)「
切勿逕送上級法院」。
                                      書記官  施耀程
中      華      民      國    九十二    年      十      月      三十    日
附錄：本判決論罪科刑法條：
毒品危害防制條例第十條第一項
施用第一級毒品者，處六月以上五年以下有期徒刑。


司法院資訊處製作；財團法人民間司法改革基金會備份。
